【裁判字號】    99,訴,931
【裁判日期】    990527
【裁判案由】    毒品危害防制條例
【裁判全文】
臺灣板橋地方法院刑事判決               99年度訴字第931號
公  訴  人  臺灣板橋地方法院檢察署檢察官
被      告  乙○○
選任辯護人  李韶生  律師
被      告  丙○○
指定辯護人  本院公設辯護人戊○○
上列被告因毒品危害防制條例案件，經檢察官提起公訴（99年度
偵字第2928號），本院判決如下：
    主  文
乙○○犯如附表三所示之罪，各處如附表三所示之刑。應執行有
期徒刑陸年。扣案之行動電話壹支，沒收之；販賣毒品所得共新
臺幣伍仟捌佰元沒收之，如全部或一部不能沒收時，以其財產扺
償之。
丙○○犯如附表四所示之罪，各處如附表四所示之刑。應執行有
期徒刑參年。扣案之三星牌行動電話壹支，沒收之；販賣毒品所
得共新臺幣參仟元沒收之，如全部或一部不能沒收時，以其財產
扺償之。
乙○○被訴於民國九十八年十二月十日販賣第二級毒品部分，無
罪。
    事  實
一、乙○○（綽號：大弟）前因施用毒品案件，經本院以95年度
    簡字第7430號判處有期徒刑4 月確定，於民國97年1 月2 日
    執行完畢。明知甲基安非他命屬毒品危害防制條例列管之第
    二級毒品，依法不得販賣、持有，竟為牟利，而基於販賣第
    二級毒品甲基安非他命之犯意，經丁○○（綽號：阿扁）於
    如附表一編號1 、2 電話聯絡時間欄所示之時間，以所使用
    之0000000000號行動電話與乙○○使用之0000000000號行動
    電話聯繫，向乙○○表示欲購買如附表一編號1 、2 所示金
    額及重量之甲基安非他命，並約定在丁○○位於臺北縣三峽
    鎮○○街6 之1 號3 樓住處交易後，其中附表一編號1 該次
    ，因丁○○再於98年11月28日晚間7 時22分許，以所使用之
    0000000000號行動電話撥打至乙○○使用之0000000000號行
    動電話，向乙○○表示需下週一始可交付價款，乙○○因而
    未交付所約定重量之第二級毒品甲基安非他命予丁○○而販
    賣未遂，另附表一編號2 該次，雙方於電話中談妥後，乙○○即於附表一編號2 交付毒品時間欄所示之時間，攜帶如附
    表一編號2 重量欄所示重量之第二級毒品甲基安非他命，前
    往如附表一編號2 交付毒品地點欄所示之交易地點交予丁○○，丁○○並當場交付新臺幣（下同）1500元予乙○○；另
    經甲○○於如附表一編號3 至5 電話聯絡時間欄所示之時間
    ，以所使用之0000000000號行動電話與乙○○使用之000000
    0000號行動電話聯繫，向乙○○表示欲購買如附表一編號3
    至5 所示金額及重量之甲基安非他命，並約定在如附表一編
    號3 至5 所示之交付毒品地點交易後，乙○○即於附表一編
    號3 至5 交付毒品時間欄所示之時間，攜帶如附表一編號3
    至5 重量欄所示重量之第二級毒品甲基安非他命，前往如附
    表一編號3 至5 交付毒品地點欄所示之交易地點交予甲○○
    ，甲○○並當場交付如附表一編號3 至5 金額欄所示之價金
    予乙○○（各次電話聯絡時間、交付毒品時間、地點、金額
    、重量均詳如附表一所示）。
二、丙○○（綽號：超級）明知甲基安非他命屬毒品危害防制條
    例列管之第二級毒品，依法不得販賣、持有，竟為牟利，而
    基於販賣第二級毒品甲基安非他命之犯意，經甲○○於如附
    表二編號1 電話聯絡時間欄所示之時間，以所使用之000000
    0000號行動電話行動電話與丙○○使用之0000000000號行動
    電話聯繫，及經丁○○於如附表二編號2 電話聯絡時間欄所
    示之時間，以所使用之0000000000號行動電話與丙○○使用
    之0000000000號行動電話聯繫，向丙○○表示欲購買如附表
    二編號1 、2 所示金額及重量之甲基安非他命，並約定在如
    附表二編號1 、2 所示之交付毒品地點交易後，乙○○即於
    附表二編號1 、2 交付毒品時間欄所示之時間，攜帶如附表
    二編號1 、2 重量欄所示重量之第二級毒品甲基安非他命，
    前往如附表二編號1 、2 交付毒品地點欄所示之交易地點交
    予甲○○、丁○○，甲○○、丁○○並當場交付如附表二編
    號1 、2 金額欄所示之金額予丙○○（各次電話聯絡時間、
    交付毒品時間、地點、金額、重量均詳如附表二所示）。
三、嗣於99年1 月7 日下午4 時30分許，在臺北縣三峽鎮○○路
    66之2 號，經警持臺灣板橋地方法院檢察署檢察官簽發之拘
    票將乙○○執行拘提到案，並持本院核發之搜索票執行搜索
    ，扣得乙○○所有之甲基安非他命3 包（淨重1.1330公克，
    取樣0.0002公克，餘重1.1328公克）、殘渣袋11個、空夾鏈
    袋11個、電子磅秤1 台、供販賣甲基安非他命聯絡使用之行
    動電話1 支及門號0000000000號SIM 卡1 張，再於99年1 月
    7 日下午6 時35分許，在臺北縣三峽鎮○○路○ 段229 號，
    經警持臺灣板橋地方法院檢察署檢察官簽發之拘票將丙○○
    執行拘提到案，並持本院核發之搜索票執行搜索，扣得丙○○所有之甲基安非他命1 包（淨重0.2090公克，取樣0.0002
    公克，餘重0.2088公克）、吸食器1 組、分裝袋1 包、供販
    賣甲基安非他命聯絡使用之三星牌行動電話1 支及門號0000
    000000號SIM 卡1 張。
四、案經臺灣板橋地方法院檢察署檢察官指揮臺北縣政府警察局
    報請臺灣板橋地方法院檢察署檢察官偵查起訴。
    理  由
壹、有罪部分：
一、證據能力方面：
  (一)按被告以外之人於審判外之言詞或書面陳述，除法律有規定
    者外，不得作為證據，刑事訴訟法第159 條固定有明文。惟
    被告以外之人於審判外之陳述，雖不符同法第159 條之1 至
    之4 之規定，而經當事人於審判程序同意作為證據，法院審
    酌該言詞陳述或書面陳述作成時之情況，認為適當者，亦得
    為證據。查證人丁○○、甲○○於警詢中之證述，為審判外
    之陳述而屬傳聞證據，且不符刑事訴訟法第159 條之3 之規
    定，惟公訴人、被告乙○○、丙○○、辯護人就前開審判外
    之陳述，於本院審理中均表示同意引為證據，而本院審酌其
    陳述作成時之情況，核無違法取證及證明力明顯過低之瑕疵
    ，亦認以之作為證據為適當，故依前開規定，證人丁○○、
    甲○○於警詢中之陳述，自得為證據。
  (二)次按刑事訴訟法第159 條之1 第2 項規定：被告以外之人於
    偵查中向檢察官所為之陳述，除顯有不可信之情況者外，得
    為證據。所稱「得為證據」，依其文義解釋及立法理由之說
    明，並無限縮於檢察官在偵查中訊問被告以外之人即證人之
    程序，已給被告或其辯護人對該被告以外之人行使反對詰問
    權者，始有證據能力。第以刑事被告之詰問權，係指訴訟上
    被告有在審判庭盤詰證人之權利；偵查中檢察官訊問證人，
    旨在蒐集被告犯罪證據，以確認被告嫌疑之有無及內容，與
    審判中透過當事人之攻防，經由詰問程序調查證人以認定事
    實之性質及目的有別。偵查中辯護人僅有在場權及陳述意見
    權，此觀刑事訴訟法第245 條第2 項前段之規定甚明，檢察
    官訊問證人並無必須傳喚被告使其得以在場之規定，同法第
    248 條第1 項前段雖規定「如被告在場者，被告得親自詰問
    」，亦僅賦予該在場被告有行詰問證人之機會而已，被告如
    不在場，殊難期有詰問之可能。此項未經被告詰問之被告以
    外之人於偵查中向檢察官所為之陳述，原則上為法律規定有
    證據能力之傳聞證據，基於當事人進行主義之處分主義，被
    告於審判中仍非不得請求詰問，使該偵查中之陳述成為完足
    調查之證據，亦得放棄對原供述人之反對詰問權或不爭執其
    陳述，由審判長依刑事訴訟法第288 條第2 項前段、第165
    條第1 項之規定，得僅以宣讀該被告以外之人之陳述或告以
    要旨之方式，踐行其證據調查程序（參最高法院96台上字第
    6682號判決）。是證人丁○○、甲○○於偵查中所為之陳述
    ，業經具結，且無顯不可信之情形，自亦得為證據。
  (三)另本件認定事實所引用之卷內其餘所有卷證資料，並無證據
    證明係公務員違背法定程序所取得，公訴人、被告及辯護人
    於審判程序中復未於言詞辯論終結前表示異議，且表示沒有
    意見，均認有證據能力，核先敘明。
二、實體方面：
  (一)上揭犯罪事實一（即附表一編號1 至5 ）部分之犯罪事實，
    業經被告乙○○於偵查及本院審理中坦承不諱，核與證人丁○○於警詢、偵查、本院審理中及證人甲○○於警詢、偵查
    中之證述情節相符，並有被告乙○○所有、供聯絡販賣第二
    級毒品甲基安非他命使用之行動電話1 支及門號0000000000
    號SIM 卡1 張扣案及本院098 年聲監字第001066號通訊監察
    書、098 年聲監續字第000970號通訊監察書、通訊監察譯文
    （見偵查卷第5 、6 、11至19、36、37、42頁）在卷可稽，
    足認被告乙○○之自白與事實相符，洵堪採為認定事實之依
    據。事證明確，被告乙○○上揭1 次販賣第二級毒品甲基安
    非他命未遂及4 次販賣第二級毒品甲基安非他命既遂之犯行
    ，均堪認定。
  (二)上揭犯罪事實二（即附表二編號1 、2 ）部分之犯罪事實，
    業經被告丙○○於偵查及本院審理中坦承不諱，核與證人丁○○於警詢、偵查、本院審理中及證人甲○○於警詢、偵查
    中之證述情節相符，並有被告丙○○所有、供聯絡販賣第二
    級毒品甲基安非他命使用之三星牌行動電話1 支及門號0000
    000000號SIM 卡1 張扣案及本院098 年聲監字第001066號通
    訊監察書、098 年聲監續字第000970號通訊監察書、通訊監
    察譯文（見偵查卷第5 、6 、25至31、37、42、43頁）在卷
    可稽，足認被告丙○○之自白與事實相符，洵堪採為認定事
    實之依據。事證明確，被告丙○○上揭2 次販賣第二級毒品
    甲基安非他命既遂之犯行，均堪認定。
三、核被告乙○○就附表一編號1 部分所為，係犯毒品危害防制
    條例第4 條第6 項、第2 項之販賣第二級毒品未遂罪（1 罪
    ），就附表一編號2 至5 所為，則均係犯毒品危害防制條例
    第4 條第2 項之販賣第二級毒品罪（4 罪）；核被告丙○○
    就附表二編號1 、2 所為，均係犯毒品危害防制條例第4 條
    第2 項之販賣第二級毒品罪（2 罪）。又被告乙○○、丙○○販賣甲基安非他命前持有甲基安非他命之低度行為，均為
    其等販賣甲基安非他命之高度行為所吸收，均不另論罪。又
    刑法於94年2 月2 日修正公布，於95年7 月1 日起施行，基
    於刑罰公平原則之考量，杜絕僥倖之犯罪心理，並避免易致
    鼓勵犯罪之誤解，修正後刑法已刪除連續犯之規定，行為人
    反覆實行之犯罪行為茍係在刑法修正施行後者，因法律之修
    正已生阻斷連續犯之法律效果，除認應合於接續犯、繼續犯
    、集合犯等實質上一罪關係而以一罪論處外，基於一罪一罰
    之刑罰公平性，自應併合處罰；所謂「集合犯」，係指立法
    者所制定之犯罪構成要件中，本即預定有數個同種類行為而
    反覆實行之犯罪而言，故是否集合犯之判斷，客觀上自應斟
    酌法律規範之本來意涵、實現該犯罪目的之必要手段、社會
    生活經驗中該犯罪必然反覆實行之常態及社會通念等，主觀
    上則視其反覆實施之行為是否出於行為人之一個犯意，並秉
    持刑罰公平原則，加以判斷之，而行為人多次販賣毒品之行
    為，未必皆出於行為人之一個犯意決定，故販賣毒品之罪，
    難認係集合犯之罪。又依刑法第56條修正理由之說明，謂「
    對繼續犯同一罪名之罪者，均適用連續犯之規定論處，不無
    鼓勵犯罪之嫌，亦使國家刑罰權之行使發生不合理之現象」
    、「基於連續犯原為數罪之本質及刑罰公平原則之考量，爰
    刪除有關連續犯之規定」等語，即係將本應各自獨立評價之
    數罪，回歸本來就應賦予複數法律效果之原貌，因此，就刑
    法修正施行後多次販賣毒品之犯行，採一罪一罰，始符合立
    法本旨（最高法院96年度台上字第7052號判決意旨參照）。
    是被告乙○○所犯上開1 次販賣第二級毒品未遂罪、4 次販
    賣第二級毒品既遂罪之犯行，及被告丙○○所犯上開2 次販
    賣第二級毒品既遂罪之犯行，犯意個別，均應予分論併罰。
    又被告乙○○有如犯罪事實欄所載之犯罪科刑執行情形，此
    有臺灣高等法院被告前案紀錄表1 份在卷可憑，其受有期徒
    刑之執行完畢後，5 年以內故意再犯本件有期徒刑以上之罪
    ，均為累犯，除法定本刑為無期徒刑部分依法不得加重外，
    應各依刑法第47條第1 項之規定加重其刑。又被告乙○○雖
    已著手附表一編號1 部分販賣第二級毒品行為之實施，惟並
    未完成毒品之交付，其犯罪尚屬未遂，爰依刑法第25條第2
    項之規定，按既遂犯之刑度減輕其刑。又被告乙○○就所犯
    1 次販賣第二級毒品未遂、4 次販賣第二級毒品既遂及被告
    丙○○就所犯2 次販賣第二級毒品既遂之犯行，迭於偵查及
    審判中均自白不諱，合於毒品危害防制條例第17條第2 項之
    規定，就被告乙○○所犯1 次販賣第二級毒品未遂罪部分，
    應依法遞減輕其刑，除法定本刑為無期徒刑部分外，並依法
    先加後減之，就被告乙○○所犯4 次販賣第二級毒品既遂及
    被告丙○○所犯2 次販賣第二級毒品既遂罪部分，則均應依
    法減輕其刑。又被告乙○○所為4 次販賣第二級毒品既遂及
    被告丙○○所為2 次販賣第二級毒品既遂之犯行固值非難，
    惟渠等本身並未因前開販賣行為而獲有重大利益，且被告乙○○、丙○○該4 次、2 次所販賣第二級毒品甲基安非他命
    之數量亦非甚鉅，與一般通常情形之販賣毒品係為求鉅額獲
    利或查獲之毒品多達數百、數千公克之情形有別，犯罪情節
    尚屬輕微，其因一時失慮致肇犯行，以其所犯毒品危害防制
    條例第4 條第2 項販賣第二級毒品罪之法定本刑為無期徒刑
    或7 年以上有期徒刑，得併科新臺幣1000萬元以下罰金，此
    部分雖均依毒品危害防制條例第17條第2 項之規定，就無期
    徒刑部分減為20年以下15年以上有期徒刑，就有期徒刑及罰
    金部分減輕其刑2 分之1 ，與其犯罪情節相較，仍屬情輕法
    重，客觀上足以引起一般同情，顯有堪資憫恕之處，本院認
    縱處以法定最低刑度猶嫌過重，爰就被告乙○○所犯4 次販
    賣第二級毒品既遂罪部分，均依刑法第59條之規定，遞減輕
    其刑，除法定本刑為無期徒刑部分外，並依法先加後減之；
    另就被告丙○○所犯2 次販賣第二級毒品既遂罪部分，則均
    依刑法第59條之規定，遞減輕其刑。爰審酌被告乙○○、丙○○為圖賺取不法利益，竟以販賣甲基安非他命之方式牟利
    ，對於國民健康及社會秩序已生危害，併慮渠等販售之次數
    、數量及所得利益非鉅，犯後均能坦承犯行之態度等一切情
    狀，分別量處如主文所示之刑，並定其應執行刑，以示懲儆
    。
四、沒收方面：
  (一)按犯毒品危害防制條例第4 條至第9 條之罪者，其供犯罪所
    用或因犯罪所得之財物，均沒收之，如全部或一部不能沒收
    時，追徵其價額或以其財產抵償之，毒品危害防制條例第19
    條第1 項分別定有明文；又毒品危害防制條例第19條第1 項
    規定，犯同條例第4 條至第9 條之罪者，其供犯罪所用或因
    犯罪所得之財物，均沒收之，但並無「不問屬於犯人與否沒
    收之」之特別規定，自應仍有刑法第38條第1 項第3 款、第
    3 項前段之適用，即以屬於犯人所有者為限，始得沒收之；
    又因毒品危害防制條例第19條第1 項係採義務沒收主義，故
    犯罪所得之對價，不問其中成本若干，利潤多少，均應全部
    諭知沒收，且該條所稱「追徵其價額」者，必限於所沒收之
    物為金錢以外之其他財物而無法沒收時，始應追徵其價額，
    使其繳納與原物相當之價額，如所得財物為金錢而無法沒收
    時，應以其財產抵償之，而不發生追徵價額之問題。
  (二)本件扣案之行動電話1 支，係被告乙○○所有，且為供聯繫
    販賣第二級毒品甲基安非他命之工具，業經被告乙○○供承
    在卷，扣案之三星牌行動電話1 支，則係被告丙○○所有，
    且為供聯繫販賣第二級毒品甲基安非他命之工具，亦經被告
    丙○○供承在卷，自應於其各次販賣第二級毒品犯行中均宣
    告沒收；又上開行動電話既經扣案，在事理上即無全部或一
    部不能沒收之虞，故無依同條項之規定贅知「如全部或一部
    不能沒收時，追徵其價額」之必要。另被告乙○○如附表一
    編號2 至5 所示販賣第二級毒品之犯罪所得（未扣案），及
    被告丙○○如附表二編號1 、2 所示販賣第二級毒品之犯罪
    所得（未扣案），亦應於各次販賣第二級毒品犯行中宣告沒
    收，如全部或一部不能沒收時，自應以被告之財產抵償之。
    至門號0000000000、0000 000000 號行動電話SIM 卡分別係
    統一超商股份有限公司、林世育所申辦，此有遠傳電信股份
    有限公司提供之用戶資料在卷可稽，是該2 門號SIM 卡並非
    屬被告乙○○、丙○○所有，又非違禁物，自無庸併予宣告
    沒收，附此敘明。
  (三)又按「沒收為從刑之一種，依主從不可分原則，應附隨於主
    刑而同時宣告之。原判決事實欄記載如原判決附表一之一所
    示安非他命一包（驗餘淨重二．七七公克）係曾○欽所有，
    供其施用之物。則該包安非他命與曾○欽所犯非法販賣化學
    合成麻醉藥品罪似無關聯，如何能於所宣告曾○欽非法販賣
    化學合成麻醉藥品罪刑下併予宣告沒收？原判決未就此詳予
    論述，要屬理由不備。」（詳最高法院93年度台上字第744
    號判決意旨），是本案被告乙○○於99年1 月7 日下午4 時
    30分許遭查獲時所扣案之甲基安非他命3 包（淨重1.1330公
    克，取樣0.0002公克，餘重1.1328公克）、殘渣袋11個，及
    被告丙○○於99年1 月7 日下午6 時35分許遭查獲時所扣案
    之甲基安非他命1 包（淨重0.2090公克，取樣0.0002公克，
    餘重0.2088公克）、吸食器1 組等物，既係被告乙○○、丙○○所有供自己所犯施用第二級毒品所用之物，而與本案被
    告乙○○、丙○○販賣第二級毒品予證人丁○○、甲○○無
    關，是上開第二級毒品甲基安非他命、殘渣袋或吸食器等物
    ，均應自被告乙○○、丙○○所涉犯施用第二級毒品或持有
    第二級毒品案件宣告沒收之，或由檢察官另行單獨聲請沒收
    ，本案均無從為沒收之諭知。另扣案之夾鏈袋、電子磅秤，
    雖係被告乙○○所有，然被告乙○○否認與本件販賣第二級
    毒品犯行有關，又乏證據證明與本件販賣第二級毒品之犯罪
    事實有所關聯，自不予宣告沒收；扣案之分裝袋1 包，被告
    丙○○否認為其所有，又非違禁物，自亦無庸併予宣告沒收
    ，附此敘明。
貳、無罪部分：
一、公訴意旨略以：被告乙○○與丙○○（所涉此部分販賣第二
    級毒品罪另判決有罪如前）共同基於販賣第二級毒品之犯意
    聯絡，由被告乙○○於98年12月10日晚上8 時42分44秒許，
    以其0000000000號行動電話和丁○○之0000000000號行動電
    話聯繫後，達成由被告乙○○以1500元之代價販賣甲基安非
    他命0.5 公克予丁○○之合意後，由被告丙○○自被告乙○○處取得該甲基安非他命轉交丁○○，並自丁○○處收得價
    金後轉交被告乙○○後，被告乙○○再給與被告丙○○100
    至200 元不等之報酬，而共同販賣甲基安非他命予丁○○，
    因認被告乙○○此部分亦涉有毒品危害防制條例第4 條第2
    項之販賣第二級毒品罪嫌。
二、按犯罪事實應依證據認定，無證據不得認定犯罪事實；又不
    能證明被告犯罪者，應諭知無罪之判決，刑事訴訟法第154
    條第2 項、第301 條第1 項分別定有明文。又事實之認定，
    應憑證據，如未能發現相當證據，或證據不足以證明，自不
    能以推測或擬制之方法，為裁判基礎；且認定不利於被告之
    事實須依積極證據，苟積極證據不足為不利於被告事實之認
    定時，即應為有利於被告之認定（最高法院40年台上字第86
    號、30年上字第816 號判例意旨參照）。
三、本件公訴人認被告乙○○涉有此部分販賣第二級毒品甲基安
    非他命罪嫌，無非係以證人丁○○之證述，及卷附之通訊監
    察譯文、扣案之甲基安非他命等為其主要論據。訊據被告乙○○堅詞否認有此部分販賣第二級毒品甲基安非他命予丁○○之犯行，辯稱：伊賣甲基安非他命給丁○○的部分，丁○○都是和伊聯絡，丁○○沒有跟伊聯絡的部分，伊並不知道
    ，伊也不記得這次丙○○有問過伊等語。
四、經查：
  (一)證人丁○○於偵查中證稱：這是丙○○到我家樓下，所以我
    丟鑰匙，丙○○來我家找我，都是要拿毒品給我，所以這一
    次我知道他是拿毒品給我，我才丟鑰匙給他，這次我一樣是
    用1500元跟丙○○買0.5 公克的安非他命，他在我中園街3
    樓的住處內交毒品給我，我把錢給他等語（見偵查卷第72頁
    ），其於本院審理中亦證稱：偵查卷第28頁、第29頁打勾的
    電話是打給丙○○，我找不到乙○○，我知道他們二個人都
    在一起，我就問丙○○身上有無安非他命，他說有啊，我就
    說我在我的家裡等他，後來丙○○就到我家，我丟鑰匙給丙○○，他就開門進來，這次毒品有拿到，也是0.5 公克1500
    元，這次我沒有跟乙○○聯絡上；我都會先打給乙○○，如
    果他沒有接或沒有通，我才會打給丙○○等語（見本院99年
    5 月13日審判筆錄第5 、6 頁），是證人丁○○不論於偵查
    或本院審理中均一致證稱98年12月10日該次之毒品交易，其
    係與被告丙○○而非被告乙○○聯繫，且所購買之第二級毒
    品甲基安非他命亦係由被告丙○○交付，其並係將價金交予
    被告丙○○；另觀諸98年12月10日晚間8 時28分、同日晚間
    8 時42分許，證人丁○○使用之0000000000號行動電話通話
    之對象確均係被告丙○○所使用之0000000000號行動電話一
    節，亦有通訊監察譯文在卷可稽（見偵查卷第28、29頁），
    更可見證人丁○○證稱其於98年12月10日晚間係與被告丙○○聯絡毒品交易事宜，而未曾與被告乙○○聯繫上一節，洵
    屬有據。因之，公訴意旨認當次係由被告乙○○於98年12月
    10日晚間8 時42分44秒許，以其0000000000號行動電話與證
    人丁○○之0000000000號行動電話聯繫後，達成由被告乙○○以1500元之代價販賣甲基安非他命0.5 公克予證人丁○○
    之合意一節，與證人丁○○證述之情節及監聽譯文所顯示通
    聯情形均有所不符，尚無可採。
  (二)又同案被告丙○○於本院審理中雖供稱該次係有問過被告乙○○始交付第二級毒品甲基安非他命予證人丁○○云云，惟
    此除同案被告丙○○之片面指述外，並無任何補強證據可資
    佐證，且觀之98年12月10日晚間被告丙○○與證人丁○○間
    之通聯情形，證人丁○○於98年12月10日晚間8 時28分以所
    使用0000000000號行動電話撥打至被告丙○○使用之000000
    0000號行動電話，雙方通話之內容為：「
    證人丁○○：你老大又失蹤了！
    被告丙○○：沒有啊！
    證人丁○○：身上有東西嗎？
    被告丙○○：有。
    證人丁○○：拿一些來，你在家嗎？
    被告丙○○：對，好啊！
    證人丁○○：到了打給我」，是在本次被告丙○○與證人丁○○之通話中，雙方即已達成毒品交易之合意，並無被告丙○○所稱有詢問被告乙○○之情形，甚且於98年12月10晚間
    8 時42分許，被告丙○○即再以其所使用之0000000000號行
    動電話撥打予證人丁○○使用之0000000000號行動電話，雙
    方之通話內容為：「
    被告丙○○：我到了，樓下開門。
    證人丁○○：我鑰匙丟給你」，是被告丙○○在與證人丁○○上述第一次通話後不過約14分鐘之時間，即已將所約定之
    第二級毒品甲基安非他命送至證人丁○○之住處，輔以被告
    丙○○於本院審理中亦供稱：「（你接到丁○○在98年12月
    10日打來的電話，你和乙○○有無在一起？）沒有」等語（
    見本院99年5 月13日審判筆錄第12頁），故在當時被告乙○○、丙○○並未同在一處之情形下，且相關之監聽譯文亦無
    被告乙○○、丙○○於該段時間內有通話之紀錄，實難認在
    此短短14分鐘內，被告丙○○有自被告乙○○處取得第二級
    毒品甲基安非他命並徵得被告乙○○同意後始交付第二級毒
    品甲基安非他命予證人丁○○之情，是被告丙○○此部分所
    述，自難遽行採信。
  (三)另扣案之白色結晶3 包，淨重1.1330公克，取樣0.0002公克
    ，餘重1.1328公克，檢出甲基安非他命成分，固有交通部民
    用航空局航空醫務中心99年1 月28日航藥鑑字第0990452 號
    毒品鑑定書1 份在卷可稽，惟該等第二級毒品甲基安非他命
    係供被告乙○○施用第二級毒品甲基安非他命所用之物，已
    經被告乙○○於本院審理中供述明確，自難認與此部分之販
    賣毒品犯行有所關聯，至於扣案之電子磅秤1 臺、空夾鏈袋
    11個，並非違禁物，且持有之原因諸端，尚無據此認定被告
    乙○○持有電子磅秤、空夾鏈袋之目的必然係為供分裝販賣
    所用，亦難憑此認定被告乙○○有為前開犯行。
  (四)綜上所陳，依卷附之監聽譯文及證人丁○○之證述內容，於
    98年12月10日晚間8 時28分許、同日晚間8 時42分許與證人
    丁○○通話並達成毒品交易合意之人既均係被告丙○○，交
    付第二級毒品甲基安非他命予證人丁○○及向證人丁○○收
    取價金之人亦均係被告丙○○，且亦無任何事證足資顯示被
    告丙○○在此過程中與被告乙○○有何聯繫，或被告乙○○
    對之有何指示，是本案依檢察官所舉之證據，尚不能證明被
    告乙○○有為此部分販賣第二級毒品甲基安非他命之犯行。
    此外，復無其他積極證據足以證明被告乙○○涉有此部分販
    賣第二級毒品犯行，揆諸前揭說明，不能證明被告乙○○此
    部分犯罪，自應為無罪之諭知。
據上論斷，應依刑事訴訟法第299 條第1 項前段、第301 條第1
項，毒品危害防制條例第4 條第2 項、第6 項、第17條第2 項、
第19條第1 項，刑法第11條、第47條第1 項、第25條第2 項、第
59條、第51條第5 款，判決如主文。
本案經檢察官黃彥琿到庭執行職務。
中    華    民    國    99    年    5     月    27    日
                  刑事第十九庭  審判長法  官  曾淑娟
                                      法  官  陳明偉
                                      法  官  鄧雅心
上列正本證明與原本無異。
如不服本判決，應於判決送達後10日內敘明上訴理由，向本院提
出上訴狀 (應附繕本) ，上訴於臺灣高等法院。其未敘述上訴理
由者，應於上訴期間屆滿後20日內向本院補提理由書「切勿逕送
上級法院」。
                                      書記官  陳金鳳
中    華    民    國    99    年    5     月    27    日
附表一
┌──┬─────┬─────┬─────┬───────┬───┬────┐
│編號│電話聯絡時│交付毒品時│重量      │金額（新臺幣）│既未遂│買毒者  │
│    │間        │間及地點  │          │              │      │        │
├──┼─────┼─────┼─────┼───────┼───┼────┤
│ 1  │98年11月28│未交付    │0.5公克   │1,500元       │未遂  │丁○○  │
│    │日下午6 時│          │          │              │      │        │
│    │1分       │          │          │              │      │        │
├──┼─────┼─────┼─────┼───────┼───┼────┤
│ 2  │98年12月2 │98年12月3 │0.5公克   │1,500元       │既遂  │丁○○  │
│    │日晚間11時│日凌晨0 時│          │              │      │        │
│    │29分      │9 分      │          │              │      │        │
│    │          ├─────┤          │              │      │        │
│    │          │臺北縣三峽│          │              │      │        │
│    │          │鎮○○街6 │          │              │      │        │
│    │          │之1 號3 樓│          │              │      │        │
│    │          │即丁○○住│          │              │      │        │
│    │          │處內      │          │              │      │        │
├──┼─────┼─────┼─────┼───────┼───┼────┤
│ 3  │98年11月21│98年11月21│1公克     │2,000元       │既遂  │甲○○  │
│    │日凌晨0 時│日晚間9 時│          │              │      │        │
│    │39分及同日│20分後之同│          │              │      │        │
│    │晚間9 時20│日某時    │          │              │      │        │
│    │分        ├─────┤          │              │      │        │
│    │          │臺北縣三峽│          │              │      │        │
│    │          │鎮○○路66│          │              │      │        │
│    │          │號3 樓旁即│          │              │      │        │
│    │          │乙○○住處│          │              │      │        │
│    │          │旁        │          │              │      │        │
├──┼─────┼─────┼─────┼───────┼───┼────┤
│ 4  │98年11月25│98年11月25│重量不詳  │800元         │既遂  │甲○○  │
│    │日上午6 時│日上午8 時│          │              │      │        │
│    │25分及同日│48分後之同│          │              │      │        │
│    │上午8 時48│日某時    │          │              │      │        │
│    │分        ├─────┤          │              │      │        │
│    │          │臺北縣三峽│          │              │      │        │
│    │          │鎮○○街16│          │              │      │        │
│    │          │號6 樓樓下│          │              │      │        │
│    │          │即甲○○住│          │              │      │        │
│    │          │處樓下    │          │              │      │        │
├──┼─────┼─────┼─────┼───────┼───┼────┤
│ 5  │98年12月2 │98年12月2 │0.5公克   │1,500元       │既遂  │甲○○  │
│    │日晚間7 時│日晚間9 時│          │              │      │        │
│    │22分、同日│28分後之同│          │              │      │        │
│    │晚間9 時13│日某時    │          │              │      │        │
│    │分及同日晚├─────┤          │              │      │        │
│    │間9 時28分│臺北縣三峽│          │              │      │        │
│    │          │鎮○○街16│          │              │      │        │
│    │          │號6 樓樓下│          │              │      │        │
│    │          │即甲○○住│          │              │      │        │
│    │          │處樓下    │          │              │      │        │
└──┴─────┴─────┴─────┴───────┴───┴────┘
附表二
┌──┬─────┬─────┬─────┬───────┬───┬────┐
│編號│電話聯絡時│交付毒品時│重量      │金額（新臺幣）│既未遂│買毒者  │
│    │間        │間及地點  │          │              │      │        │
├──┼─────┼─────┼─────┼───────┼───┼────┤
│ 1  │98年12月9 │98年12月9 │0.5公克   │1,500元       │既遂  │甲○○  │
│    │日上午6 時│日上午6 時│          │              │      │        │
│    │4 分、同日│13分許    │          │              │      │        │
│    │上午6 時8 ├─────┤          │              │      │        │
│    │分        │臺北縣三峽│          │              │      │        │
│    │          │鎮○○街16│          │              │      │        │
│    │          │號6 樓樓下│          │              │      │        │
│    │          │即甲○○住│          │              │      │        │
│    │          │處樓下    │          │              │      │        │
├──┼─────┼─────┼─────┼───────┼───┼────┤
│ 2  │98年12月10│98年12月10│0.5公克   │1,500元       │既遂  │丁○○  │
│    │日晚間8 時│日晚間8 時│          │              │      │        │
│    │28分      │42分許    │          │              │      │        │
│    │          ├─────┤          │              │      │        │
│    │          │臺北縣三峽│          │              │      │        │
│    │          │鎮○○街6 │          │              │      │        │
│    │          │之1 號3 樓│          │              │      │        │
│    │          │即丁○○住│          │              │      │        │
│    │          │處內      │          │              │      │        │
└──┴─────┴─────┴─────┴───────┴───┴────┘
附表三
┌────────┬───────┬───────────────────┐
│犯罪事實        │所犯罪名      │宣告刑                                │
├────────┼───────┼───────────────────┤
│附表一編號1     │乙○○販賣第二│處有期徒刑壹年拾月。扣案之行動電話壹支│
│                │級毒品，未遂，│，沒收之。                            │
│                │累犯，        │                                      │
├────────┼───────┼───────────────────┤
│附表一編號2     │乙○○販賣第二│處有期徒刑貳年貳月。扣案之行動電話壹支│
│                │級毒品，累犯，│，沒收之；販賣毒品所得新臺幣壹仟伍佰元│
│                │              │沒收之，如全部或一部不能沒收時，以其財│
│                │              │產扺償之。                            │
├────────┼───────┼───────────────────┤
│附表一編號3     │乙○○販賣第二│處有期徒刑貳年貳月。扣案之行動電話壹支│
│                │級毒品，累犯，│，沒收之；販賣毒品所得新臺幣貳仟元沒收│
│                │              │之，如全部或一部不能沒收時，以其財產扺│
│                │              │償之。                                │
├────────┼───────┼───────────────────┤
│附表一編號4     │乙○○販賣第二│處有期徒刑貳年貳月。扣案之行動電話壹支│
│                │級毒品，累犯，│，沒收之；販賣毒品所得新臺幣捌佰元沒收│
│                │              │之，如全部或一部不能沒收時，以其財產扺│
│                │              │償之。                                │
├────────┼───────┼───────────────────┤
│附表一編號5     │乙○○販賣第二│處有期徒刑貳年貳月。扣案之行動電話壹支│
│                │級毒品，累犯，│，沒收之；販賣毒品所得新臺幣壹仟伍佰元│
│                │              │沒收之，如全部或一部不能沒收時，以其財│
│                │              │產扺償之。                            │
└────────┴───────┴───────────────────┘
附表四
┌────────┬───────┬───────────────────┐
│犯罪事實        │所犯罪名      │宣告刑                                │
├────────┼───────┼───────────────────┤
│附表二編號1     │丙○○販賣第二│處有期徒刑貳年。扣案之三星牌行動電話壹│
│                │級毒品，      │支，沒收之；販賣毒品所得新臺幣壹仟伍佰│
│                │              │元沒收之，如全部或一部不能沒收時，以其│
│                │              │財產扺償之。                          │
├────────┼───────┼───────────────────┤
│附表二編號2     │丙○○販賣第二│處有期徒刑貳年。扣案之三星牌行動電話壹│
│                │級毒品，      │支，沒收之；販賣毒品所得新臺幣壹仟伍佰│
│                │              │元沒收之，如全部或一部不能沒收時，以其│
│                │              │財產扺償之。                          │
└────────┴───────┴───────────────────┘
附錄本案論罪科刑法條全文：
毒品危害防制條例第4條
製造、運輸、販賣第一級毒品者，處死刑或無期徒刑；處無期徒
刑者，得併科新臺幣2 千萬元以下罰金。
製造、運輸、販賣第二級毒品者，處無期徒刑或7 年以上有期徒
刑，得併科新臺幣1 千萬元以下罰金。
製造、運輸、販賣第三級毒品者，處5 年以上有期徒刑，得併科
新臺幣7 百萬元以下罰金。
製造、運輸、販賣第四級毒品者，處3 年以上10年以下有期徒刑
，得併科新臺幣3 百萬元以下罰金。
製造、運輸、販賣專供製造或施用毒品之器具者，處1 年以上7
年以下有期徒刑，得併科新臺幣1 百萬元以下罰金。
前五項之未遂犯罰之。

司法院資訊處製作；財團法人民間司法改革基金會備份。
